【裁判字號】    92,上易,444
【裁判日期】    920618
【裁判案由】    竊盜
【裁判全文】
臺灣高等法院臺南分院刑事判決      九十二年度上易字第四四四號  Ａ
      上  訴  人
      即  被  告  乙  ○  ○
右上訴人因竊盜案件，不服臺灣臺南地方法院九十二年度易字第三五二號中華民國九
十二年四月十八日第一審判決（起訴案號：臺灣臺南地方法院檢察署九十二年度營偵
字第一一三號），提起上訴，本院判決如左：
      主      文
上訴駁回。
      事      實
一、乙○○前因妨害自由案件，經臺灣臺南地方法院判處有期徒刑八月確定，並於民
    國（下同）八十九年十月二十二日執行完畢，猶不知警惕，因失業，無力繳納小
    孩學費，乃基於意圖為自己不法所有之概括犯意，於九十一年十月二十六日上午
    十一時許及同日下午一時許，連續攜帶客觀上可當兇器之Ｔ型扳手，二度騎乘不
    詳車牌號碼之機車至臺南縣白河鎮昇安里一二０號甲○○○所有堆放鋁板之工地
    ，以Ｔ型扳手轉開螺絲，再移動鋁板之方式竊取甲○○○置於上開工地鐵架上之
    鋁板，共約四十餘片，得手後予以變賣，得款新臺幣四千三百五十元。嗣經甲○
    ○○發覺其所有之鋁板遭竊後報警，為警循線查獲，並扣得乙○○所有供本件犯
    罪所用之Ｔ型扳手一支。
二、案經臺南縣警察局白河分局報請臺灣臺南地方法院檢察署檢察官偵查起訴。
      理      由
一、訊據被告乙○○於本院審理中矢口否認有右揭竊盜之犯行，並辯稱「我是被自己
    人設計的」云云，惟查右揭事實業據被告於警訊、偵查及原審審理中供承不諱，
    核與被害人甲○○○指訴之情節相符，復有案發時在現場餵狗發現被告載運鋁板
    之證人魏耀堅於警訊時指證歷歷，且有扣押書及作案工具Ｔ型板手一支扣案可資
    佐證，又被告若未於上開時地竊取鋁板之事實，何須於警訊、偵查及原審審理中
    均坦白承認，且其上開自白經核亦與事實相符，應屬真實，顯見被告復於本院調
    查及審理中否認有竊盜犯行，無非係飾卸之詞，不足採信，是本件事證明確，被
    告犯行堪予認定。
二、按Ｔ型扳手為三頭細長之工具，如用以攻擊人體，足以對人生命、身體產生危害
    ，客觀上為凶器之一種，被告持該工具行竊，核其所為，係犯刑法第三百二十一
    條第一項第三款之攜帶凶器行竊罪。其先後二次竊盜犯行，時間緊接，所犯係犯
    罪構成要件相同之罪，顯係基於概括犯意為之，應依連續犯論以一罪，並依法加
    重其刑。被告前曾受如事實欄所載之罪刑，有臺灣高等法院被告全國前案紀錄表
    一份卷附可稽，其於有期徒刑之執行完畢後，五年內再犯本件有期徒刑以上之罪
    ，為累犯，應依刑法第四十七條規定遞加重其刑。
三、原審適用刑法第五十六條、第三百二十一條第一項第三款、第四十七條之規定，
    並參酌被告因失業，無力供給小孩學費，才出此下策，偷載前雇主之物，所得款
    項不多，犯後坦承犯行，態度良好等一切情狀，量處有徒刑七月，以資懲儆。並
    以扣案之Ｔ型扳手一支，為被告所有供犯罪所用之物，已據其供明在卷，併依刑
    法第三十八條第一項第二款法宣告沒收。本院經核其認事用法，均無不當，量刑
    亦稱妥適。被告上訴意旨，猶執前詞，否認犯罪，為無理由，應予駁回。
據上論斷，應依刑事訴訟法第三百六十八條，判決如主文。
本案經檢察官李傳來到庭執行職務。
中    華    民    國      九十二      年      六      月      十八      日
                                  臺灣高等法院臺南分院刑事第五庭
                                      審判長法官  楊    明    章
                                            法官  戴    勝    利
                                            法官  顏    基    典
右正本證明與原本無異。
不得上訴。
                                      法院書記官  呂    嘉    文
中    華    民    國      九十二      年      六      月      十九    日
附錄本判決論罪科刑法條：
刑法第三百二十一條第一項第三款
犯竊盜罪而有左列情形之一者，處六月以上、五年以下有期徒刑：
三、攜帶兇器而犯之者。


司法院資訊處製作；財團法人民間司法改革基金會備份。
